【裁判字號】    91,訴,1882
【裁判日期】    920306
【裁判案由】    偽造文書等
【裁判全文】
臺灣桃園地方法院刑事判決                        九十一年度訴字第一八八二號
    公  訴  人  臺灣桃園地方法院檢察署檢察官
    被      告  甲○○
         （原名林秀枝）
右列被告因偽造文書案件，經檢察官提起公訴（九十一年度偵字第一三一四五號），
本院判決如左︰
    主  文
甲○○竊盜，處罰金參仟元，如易服勞役，以參佰元折算壹日。又行使偽造私文書，
足以生損害於公眾及他人，處有期徒刑參月，如易科罰金，以參佰元折算壹日。偵訊
（調查）筆錄、指紋卡片、口卡片影本、偵訊筆錄、刑事責付證書、指定送達代收人
陳明欄上偽造「甲○○」之簽名伍枚及指印貳拾陸枚，均沒收。
    事  實
一、甲○○（原名林秀枝，於民國九十一年八月二十日改名）意圖為自己不法之所有
    ，於九十一年二月十一日二十二時五十五分許，酒後（未達心神喪失或精神耗弱
    程度）至位於桃園縣桃園市○○路五○五號之「全家便利商店」內，徒手竊取店
    內擺放之豆乾一包，得手後將之藏置於背包內，嗣經店員徐禕婕發現而報警查獲
    。詎甲○○（原名林秀枝）為免受罰，竟基於偽造署押之犯意，於桃園縣警察局
    桃園分局中路派出所、臺灣桃園地方法院檢察署接受訊問時，冒用「甲○○」之
    名義應訊，並於桃園縣警察局桃園分局中路派出所之二次偵訊（調查）筆錄（簽
    名二枚、指印三枚）、指紋卡片（指印二０枚）、口卡片影本（簽名一枚、指印
    一枚）、臺灣桃園地方法院檢察署偵訊筆錄（簽名一枚）、刑事責付證書（指印
    一枚），接續偽造「甲○○」簽名四枚及指印二十五枚。復基於偽造私文書之犯
    意，於刑事責付證書上指定送達代收人陳明欄上，偽造「甲○○」之署押簽名、
    指印各一枚，偽造完成「甲○○」名義製作之指定送達代收人陳明狀私文書，並
    持向臺灣桃園地方法院檢察署行使之，足生損害於「甲○○」及偵查機關對司法
    權行使之正確性。迨甲○○（原名林秀枝）之指紋卡經送內政部警政署刑事警察
    局比對，始發現甲○○（原名林秀枝）冒名應訊。
二、案經桃園縣警察局桃園分局報請台灣桃園地方法院檢察署檢察官偵查起訴。
    理  由
一、訊據被告甲○○（原名林秀枝）矢口否認有竊盜及行使偽造私文書之犯行，辯稱
    ：伊當天酒後至全家便利商店購物，找不到皮包，懷疑被店員拿走，伊要買豆乾
    找不到錢，伊就將豆乾還給店員，並未竊盜；且伊在派出所時，因為喝醉酒，所
    以才報錯名字，以原先之偏名「甲○○」應訊云云。惟查，右揭竊盜犯罪事實業
    據被告甲○○（原名林秀枝）於警訊中供承不諱（見九十一年度偵字第一三一四
    五號偵查卷第三頁反面），並據証人徐禕婕於警訊中証述甚詳，復有贓物領據一
    紙在卷可憑（見九十一年度偵字第三八四九號偵查卷第九頁、一三頁）。被告雖
    辯稱懷疑皮包被店員拿走云云，惟尚無任何證據得以證明被告之皮包確有被店員
    拿走一事。何況此亦與竊盜之犯行無涉。而被告偽造私文書之犯罪事實，亦據証
    人即被害人甲○○於警訊中証述甚詳（見九十一年度偵字第一三一四五號偵查卷
    第六頁），復有警訊筆錄、指紋卡片、口卡片影本、偵訊筆錄、刑事責付書各一
    份、內政部警政署刑事警察局九十一年六月五日刑紋字第○九一○一三九四○一
    號函一紙在卷可稽（見九十一年度偵字第三八四九號偵查卷第三頁、第五頁、第
    六頁、第一０頁、第一二頁、第一九頁、九十一年度偵字第一三一四五號偵查卷
    第二四頁）。被告若係以原先之偏名「甲○○」應訊，怎會連年籍、住址等資料
    均有誤。又被告酒後尚知冒名脫免刑責，足見當時尚未達心神喪失或精神耗弱之
    程度。被告上開所辯，顯係卸責之詞，委不足採。本案事證明確，被告犯行足以
    認定，應予依法論科。
二、核被告甲○○（原名林秀枝）所為，係犯刑法第三百二十條第一項之竊盜罪、同
    法第二百十六條、第二百十條之行使偽造私文書罪及同法第二百十七條第一項之
    偽造署押罪。又其冒用「甲○○」名義應訊，而於桃園縣警察局桃園分局中路派
    出所之二次偵訊（調查）筆錄（簽名二枚、指印三枚）、指紋卡片（指印二０枚
    ）、口卡片影本（簽名一枚、指印一枚）、臺灣桃園地方法院檢察署偵訊筆錄（
    簽名一枚）、刑事責付證書（指印一枚），接續偽造「甲○○」簽名四枚及指印
    二十五枚，係同一冒名應訊之行為，而基於接續犯意為之，為接續犯。被告偽造
    指定送達代收人之私文書，復持以行使，偽造私文書之低度行為為高度之行使行
    為所吸收，不另論罪。被告於指定送達代收人陳明欄上偽造署押之犯行為偽造私
    文書之部分行為，亦不另論罪。被告所犯偽造署押與行使偽造私文書罪二罪間有
    方法結果之牽連關係，應從一重之行使偽造私文書罪論處。再其所犯上開偽造署
    押、行使偽造私文書罪二罪與竊盜罪間，犯意各別，行為亦殊，應予分論併罰。
    爰審酌被告之品性、犯罪之動機、目的、手段、所生危害及犯罪後態度等一切情
    狀，各量處如主文所示之刑。並就罰金部分諭知易服勞役、有期徒刑部分諭知易
    科罰金之折算標準，以資懲儆。
三、桃園縣警察局桃園分局中路派出所之二次偵訊（調查）筆錄（簽名二枚、指印三
    枚）、指紋卡片（指印二０枚）、口卡片影本（簽名一枚、指印一枚）、臺灣桃
    園地方法院檢察署偵訊筆錄（簽名一枚）、刑事責付證書（指印一枚）、指定送
    達代收人陳明欄上，偽造「甲○○」之簽名五枚及指印二十六枚，應依刑法第二
    百十九條之規定宣告沒收。
據上論斷，應依刑事訴訟法第二百九十九條第一項前段，刑法第二百十六條、第二百
十條、第二百十七條第一項、第三百二十條第一項、第五十五條、第四十一條第一項
前段、第四十二條第二項、第二百十九條，罰金罰鍰提高標準條例第一條前段、第二
條，判決如主文。
本案經檢察官郭靜文到庭執行職務。
中      華      民      國    九十二    年      三      月      六      日
                                 台灣桃園地方法院刑事第二庭
                                      法   官  曾 正 耀
右正本證明與原本無異。
如不服本判決，應於判決送達後十日內向本院提出上訴狀( 應附繕本 )，上訴於
臺灣高等法院。
                                      書記官   文 巧 雲
中      華      民      國    九十二    年      三      月      十一    日
附論罪科刑依據之法條：
刑法第三百二十條：
意圖為自己或第三人不法之所有，而竊取他人之動產者，為竊盜罪，處五
年以下有期徒刑、拘役或五百元以下罰金。
意圖為自己或第三人不法之利益，而竊佔他人之不動產者，依前項之規定
處斷。
前二項之未遂犯罰之。
刑法第二百十條：
偽造、變造私文書，足以生損害於公眾或他人者，處五年以下有期徒刑。
中華民國刑法第二百十六條：
行使第二百十條至第二百十五條之文書者，依偽造、變造文書或登載不實
事項或使登載不實事項之規定處斷。
刑法第二百一十七條
偽造印章、印文或署押，足以生損害於公眾或他人者，處三年以下有期徒
刑。
盜用印章、印文或署押，足以生損害於公眾或他人者，亦同。


司法院資訊處製作；財團法人民間司法改革基金會備份。
